# 请教陈版：是否要通过应付职工薪酬核算？

提问人：sjlw 时间：2012-09-25 03:36:56
但这并非员工为学校提供的正常服务啊！求陈版意见！

回答人：chenyiwei
区分情况。“取题奖”应属于职工薪酬的组成部分；但实报实销的考试费应不属于职工薪酬。